【裁判字號】    88,訴,1420
【裁判日期】    890124
【裁判案由】    不動產所有權移轉登記
【裁判全文】
臺灣士林地方法院民事判決  八十八年度訴字第一四二○號
    原      告  乙○○
    訴訟代理人  邱文奎
    被      告  甲○○即吳錫.
右當事人間不動產所有權移轉登記事件，本院判決如左：
    主    文
被告應將坐落台北縣烏來鄉○○段一○四八地號土地（面積一百三十三平方公尺）、
一○四八之二地號土地（面積七十九平方公尺）、一○四九地號土地（面積二百七十
一平方公尺）之應有部分各四萬分之一千及其地上建物門牌台北縣烏來鄉○○路八十
一號四樓之二（面積二十七點九二平方公尺）所有權全部移轉登記予原告。
訴訟費用由被告負擔。
    事    實
甲、原告方面：
一、聲明：如主文所示。
二、陳述：
  (一)原告於八十八年九月八日與被告訂定不動產買賣契約書，向被告買受坐落台北縣
    烏來鄉○○段一○四八地號土地（面積一百三十三平方公尺）、一○四八之二地
    號土地（面積七十九平方公尺）、一○四九地號土地（面積二百七十一平方公尺
    ）之應有部分各四萬分之一千及其地上建物門牌台北縣烏來鄉○○路八十一號四
    樓之二（面積二十七點九二平方公尺）所有權全部（下稱「系爭房地」），約定
    價金為新台幣（下同）六十萬元，並於訂約之同時給付定金十五萬元。
  (二)依買賣契約書第二條之(二)及第三條所載，被告應於八十八年十月十五日原告給付
    二十萬元之同時交付系爭房地之所有權狀予原告以便辦理移轉登記。
  (三)詎屆期被告竟以其前手訴外人陳愧生和伊打官司敗訴，心有未甘，拒不將系爭房
    地所有權狀交付予伊，以致無法履行。
  (四)依法原告自得本於買賣契約，請求被告將系爭不動產所有權移轉登記予原告。
三、證據：提出不動產買賣契約書影本、建物登記謄本、戶籍謄本、存證信函影本各
    一份、土地登記謄本三份。
乙、被告方面：
    同意原告之請求，並就原告所主張之訴訟標的為認諾。
    理    由
一、原告主張其於八十八年九月八日與被告訂定不動產買賣契約書，向被告買受系爭
    房地，約定價金為六十萬元，並於訂約之同時給付定金十五萬元，依買賣契約書
    第二條之(二)及第三條所載，被告應於八十八年十月十五日原告給付二十萬元之同
    時交付系爭房地之所有權狀予原告以便辦理移轉登記，詎屆期被告拒不將系爭房
    地所有權狀交付予伊辦理所有權移轉登記之事實，業據其提出與所述相符之不動
    產買賣契約書影本、建物登記謄本、存證信函影本各一份、土地登記謄本三份為
    證，並為被告所不爭執，自堪予認定。
二、按當事人於言詞辯論時為訴訟標的之認諾者，應本於其認諾為該當事人敗訴之判
    決，民事訴訟法第三百八十四條定有明文。原告主張基於兩造間之買賣契約，被
    告應將系爭房地所有權移轉登記予原告，被告則於本院八十九年一月十日言詞辯
    論時，當庭認諾本件訴訟標的，揆諸前開規定，本院自應本於其認諾而為其敗訴
    之判決，是原告訴請本院判決如主文，為有理由，應予准許。
據上論結，原告之訴為有理由，依民事訴訟法第七十八條，判決如主文。
中      華      民      國    八十九    年      一      月    二十四    日
                                    臺灣士林地方法院民事第二庭
~B法      官  張國勳
右為正本係照原本作成。
如對本判決上訴須於判決送達後廿日內向本院提出上訴狀。
中      華      民      國    八十九    年      一      月    二十九    日
~B法院書記官  吳泰豪


司法院資訊處製作；財團法人民間司法改革基金會備份。
